【裁判字號】    90,易,2516
【裁判日期】    900911
【裁判案由】    傷害等
【裁判全文】
臺灣板橋地方法院刑事判決                          九十年度易字第二五一六號
    公  訴  人  臺灣板橋地方法院檢察署檢察官
    被      告  甲○○
右列被告因傷害等案件，經檢察官提起公訴 (九十年度偵字第九七四四號），本院判
決如左：
    主  文
甲○○傷害人之身體，處有期徒刑月，如易科罰金，以佰元折算壹日；鐵鍊壹條
及扳手壹支沒收。又以加害生命之事，恐嚇他人致生危害於安全，處有期徒刑貳月，
如易科罰金以參佰元折算壹日。應執行有期徒刑肆月，如易科罰金以參佰元折算壹日
，鐵鍊壹條及扳手壹支沒收。
    事  實
一、甲○○與乙○○均係臺北縣中和市○○路「滿築社區」之住戶，雙方曾因社區事
    務而有爭執，甲○○竟基於傷害之犯意，於民國九十年三月三十日二十三時三十
    分許，在臺北縣中和市○○路六四巷十三弄住處社區中庭內，持其所有之鐵鍊一
    條及扳手一支毆打乙○○，致周某受有頭部頂葉處頭皮紅腫、左足3x2公分、3x3
    公分兩處皮膚腫脹、左第五腳掌骨骨折之傷害。甲○○旋另行基於恐嚇故意，出
    言恐嚇乙○○：地球村命案，警方抓到的凶手是頂替的，真正凶手還逍遙法外，
    劉邦友命案的凶手也已經回到臺灣了，小心一點云云，致乙○○心生畏懼，足生
    危害於乙○○之生命安全。
二、案經乙○○訴請臺灣板橋地方法院檢察署檢察官偵查起訴。
    理  由
一、訊據被告甲○○矢口否認有何犯行，辯稱：伊當時見有住戶未經許可張貼單據，
    遂去找乙○○質問，乙○○先出手推伊，伊當時手持鐵鍊係為綁狗，因而揮到乙
    ○○，伊當時並未恐嚇，僅說二句話云云。經查，被告右揭傷害及恐嚇事實，業
    據告訴人乙○○於偵查及本院審理時指訴綦詳，並經證人張福恩於偵查中證稱：
    伊當時從四樓住處窗戶往外看時，乙○○與甲○○已在扭打，打完後各自分開，
    伊趕緊下樓，甲○○右手仍以尼龍繩綁著扳手，甲○○有罵「妖擺」、「垃圾」
    、「地球村命案，警方抓到的凶手是頂替的，真正凶手還逍遙法外，劉邦友命案
    的凶手也已經回到臺灣了，小心一點」等語。此外，並有診斷書影本一紙在偵查
    卷可證。又被告提供社區錄影帶一卷，經檢察官勘驗後，認定被告甲○○左手持
    長鍊條，右手掌處綁繫反光發亮之長條物，先與乙○○發生拉扯扭打，繼而雙方
    一陣互毆，此有勘驗筆錄一件在偵查卷可稽，又本院於審理時亦當庭勘驗，錄影
    帶內容顯示被告與告訴人發生扭打畫面，此有本院審理筆錄可稽。本件事證明確
    ，被告犯行堪以認定。
二、核被告甲○○所為，係犯刑法第二百七十七條第一項之傷害罪及刑法第三百零五
    條之恐嚇罪。被告所犯上開二罪，犯意各別，行為互殊，應分論併罰。爰審酌被
    告甲○○之犯罪動機、目的、手段、所生危害、品行、智識程度、犯罪後之態度
    等一切情形，量處如主文所示之刑，並定其應執行刑及諭知易科罰金之折算標準
    。又被告犯傷害罪所使用之鐵鍊條及板手，雖未扣案，然無證據證明業已滅失，
    應予宣告沒收之。
據上論斷，應依刑事訴訟法第二百九十九條第一項前段、刑法二百七十七條第一項、
第三百零五條、第五十一條第五款、第四十一條第一項、第三十八條第一項第二款、
罰金罰鍰提高標準條例第一條前段、第二條，判決如主文。
本案經檢察官陳炎辰到庭執行職務。
中      華      民      國    九十      年      九      月     十一     日
                                      臺灣板橋地方法院刑事第二庭
                                          法  官  黃  惠  瑛
右正本證明與原本無異。
如不服本判決，應於判決送達後十日內，向本院提出上訴狀。
                                          書記官  陳  旻  源
中      華      民      國    九十      年      九      月     十二     日
附錄本案論罪科刑法條全文：
刑法第二百七十七條
傷害人之身體或健康者，處三年以下有期徒刑，拘役或一千元以下罰金。犯前項之罪
，因而致人於死者，處無期徒或七年以上有期徒刑；致重傷者，處三年以上十年以下
有期徒刑。
刑法第三百零五條
以加害生命、身體、自由、名譽、財產之事恐嚇他人，致生危害於安全者，處二年以
下有期徒刑、拘役或三百元以下罰金。


司法院資訊處製作；財團法人民間司法改革基金會備份。
